臺灣臺北地方法院刑事裁定　
110年度聲字第2056號
聲明異議人
即 受刑 人  葉庭瑋



上列聲明異議人即受刑人因贓物等案件，不服臺灣臺北地方檢察
署檢察官之執行指揮（110年度執更助投字第3號之2）聲明異議
，本院裁定如下：
    主  文
聲明異議駁回。
    理  由
一、聲明異議意旨詳如刑事聲明異議狀所載（如附件）。
二、按數罪併罰，應執行者為有期徒刑與拘役【依現行第10款（
    民國104年12月30日配合刪除沒收併執行之規定而移列第9款
    ）文字及其立法精神，當包括：多數有期徒刑與多數拘役，
    經各別定執行刑後，應併執行者；多數有期徒刑經定執行刑
    ，而與單一拘役應併執行者；多數拘役經定執行刑而與單一
    有期徒刑應併執行者等數種情形】時，因有期徒刑與拘役同
    屬自由刑，拘役刑期頗短，如與較長之有期徒刑併予執行，
    實無意義可言，宜採吸收主義，不執行拘役。惟查有期徒刑
    之低度，遇有減輕時，可減至2月未滿，而拘役遇有加重，
    或多數拘役定其應執行刑時，其高度可達120日，如澈底採
    用吸收主義，難保不發生以較短之有期徒刑（2月未滿）吸
    收較長之拘役（120日）情事，亦失事理之平。為謀兩者調
    和，經衡酌結果，認於3年以上有期徒刑與拘役併執行時，
    始宜採吸收主義，不執行拘役。茍應執行者為3年未滿有期
    徒刑與拘役，自應一併執行，特於第10款增訂但書，以應需
    要（94年2月2日刑法第51條第10款但書之立法意旨可資參照
    ）。次按裁判確定後另犯他罪，不在數罪併罰規定之列（司
    法院大法官釋字第98號、第202號解釋均同此意旨）。又刑
    法第50條規定：「裁判確定前犯數罪者，併合處罰之」、第
    53條規定：「數罪併罰，有二裁判以上者，依第51條之規定
    ，定其應執行之刑」，是刑法第51條之數罪併罰，應以合於
    同法第50條之規定為前提，而第50條之併合處罰，則以裁判
    確定前犯數罪為條件，若於一罪之裁判確定後又犯他罪者，
    自應於他罪之科刑裁判確定後，與前罪應執行之刑併予執行
    ，不得適用刑法第51條所列各款，定其應執行之刑（最高法
    院32年度非字第63號判決意旨參照）。至被告一再犯罪，經
    受諸多科刑判決確定之情形，上開所謂裁判確定，乃指首先
    確定之科刑判決而言；亦即以該首先判刑確定之日作為基準
    ，在該日期之前所犯各罪，應依刑法第51條各款規定，定其
    應執行之刑；在該日期之後所犯者，則無與之前所犯者合併
    定執行刑之餘地，亦無許法院任擇其中最為有利或不利於被
    告之數罪，合併定其應執行刑之理；否則，仍有適用法則不
    當之違背法令（最高法院103年度台非字第60號、103年度台
    非字第221號判決、103年度台抗第721號、106年度台抗字第
    304號裁定意旨參照）。準此，被告所犯之數罪，經分別宣
    告有期徒刑及拘役時，必以裁判確定前犯數罪，合於數罪併
    罰之情狀，且所定之刑（或執行刑）有3年以上有期徒刑及
    拘役時，始有不執行拘役之可言。
三、經查：
　㈠查聲明異議人即受刑人甲○○（下稱受刑人）具狀對臺灣臺北
    地方檢察署（下稱臺北地檢）以北檢邦投110執聲他2044字
    第1109092417號函不准其聲請不執行拘役之聲請為聲明異議
    ，然核其聲明異議意旨主張免除執行拘役120日乙節，其真
    意應係對臺北地檢檢察官110年執更助投字第3號之2執行指
    揮書之執行指揮不服而提出異議，先予敘明。
　㈡受刑人犯如附表壹至參所示10罪，經法院分別判處如附表壹
    至參所示之有期徒刑、拘役確定；並就⒈附表壹所示之罪，
    所處如附表壹所示之刑，經臺灣士林地方法院以110年度聲
    字第914號裁定應執行有期徒刑2年10月確定（下稱甲裁定）
    ，由臺北地檢檢察官核發110年度執更助投字第438號之1執
    行指揮書執行（下稱甲執行案）；⒉附表貳所示之罪，所處
    如附表貳所示之刑，經本院以110年度聲字第380號裁定應執
    行有期徒刑1年，如易科罰金，以新臺幣（下同）1,000元折
    算1日確定（下稱乙裁定），由臺北地檢檢察官核發110年執
    更投字第462號之2執行指揮書執行（下稱乙執行案）；⒊附
    表參所示之罪，所處如附表參所示之刑，經臺灣新北地方法
    院以109年度聲字第4453號裁定應執行拘役120日，如易科罰
    金，以1,000元折算1日確定，由臺北地檢檢察官以110年執
    更助投字第3號之2執行指揮書執行（下稱丙執行案），業經
    本院調取臺北地檢110年度執更助字第438號卷核閱屬實，並
    有上開執行指揮書及臺灣高等法院被告前案紀錄表在卷可參
    。
  ㈢次查，上開甲裁定首先確定之判決日期係附表壹編號一之108
    年4月29日、乙裁定首先確定之判決書期係附表貳編號一之1
    05年12月22日，甲裁定中之各罪之犯罪日期，均係在乙裁定
    中首先判決確定之日期（即105年12月22日）之後，與「裁
    判確定前犯數罪」之數罪併罰要件未合，自無從與乙裁定合
    併定應執行刑，而應接續執行之。從而，上開甲裁定與乙裁
    定，既非依刑法第51條第5款之規定「定執行刑」後定其「
    應執行刑」為有期徒刑3年10月，而係接續執行之「合併刑
    期」為有期徒刑3年10月，則揆諸上開說明，縱所接續執行
    之刑期已超過有期徒刑3年，且有拘役，仍無刑法第51條第9
    款但書規定之適用。綜上所述，本件受刑人之丙執行案應執
    行拘役120日，並無刑法第51條第9款但書「不執行拘役」之
    適用，是臺北地檢檢察官於受刑人人上開甲、乙執行案接續
    執行後，指揮接續執行上開所處拘役120日，其執行之指揮
    ，並無不當，受刑人指摘臺北地檢檢察官核發上開110年執
    更助投字第3號之2執行指揮書執行指揮書指揮不當而聲明異
    議，為無理由，應予駁回。
四、依刑事訴訟法第486條，裁定如主文。
中　　華　　民　　國　　111 　年　　1　 　月　　11　　日
　　　　　　　　　刑事第四庭    法　官　吳明蒼
以上正本證明與原本無異。
如不服本裁定，應於送達後5日內，向本院提出抗告狀。
　　　　　　　　　　　　　　　　書記官　陳韻宇
中　　華　　民　　國　　111 　年　　1 　　月　　11　　日
附件：刑事聲明異議狀。
附表壹：
編    號  1 2 3 罪    名  毒品危害防制條例 毒品危害防制條例 恐嚇取財得利 宣告刑  有期徒刑4月，如易科罰金，以新臺幣1,000元折算1日。 有期徒刑1年10月 有期徒刑1年 犯罪日期  107年10月2日晚間8時20分為警採尿前5日之某時許 106年9月6日 107年3月23日 偵查（自訴）機關年度及案號  基隆地檢108年度毒偵字第444號 臺北地檢106年度偵字第20623 、23593號 士林地檢108年度偵字第12785 號 最後事實審 法院   基隆地院    臺北地院   士林地院  案號 108年度基簡字第527號 107年度訴字第135號 109年度訴字第127號  判決日期 108年4月9日 108年12月25日 109年9月24日 確定判決 法院   基隆地院   臺北地院   士林地院  案號 108年度基簡字第527號 107年度訴字第135號 109年度訴字第127號  判決確定日期 108年4月29日 109年1月31日 109年10月27日 
附表貳：
編號  1 2 3 4 罪名  竊盜 毒品危害防制條例 營利姦淫猥褻 妨害自由 宣告刑  有期徒刑2月 有期徒刑3月 有期徒刑6月 有期徒刑3月 犯罪日期  105年10月7日 105年9月6日 105年8月9日~105年8月29日 105年11月3日 偵查（自訴）機關年度案號  基隆地檢105 年度偵字第4864號 新北地檢105 年度毒偵字第9511號 臺北地檢106 年度偵字第16545號等 臺北地檢106 年度偵字第16545號等 最後事實審 法院 基隆地院 新北地院 臺北地院 臺北地院  案號 105年度基簡字第1894號 105年度簡字第8118號 107年度侵訴字第46號 107年度侵訴字第46號  判決日期 105年11月30日 106年1月26日 109年11月19日 109年11月19日 確定判決 法院 基隆地院 新北地院 臺北地院 臺北地院  案號 105年度基簡字第1894號 105年度簡字第8118號 107年度侵訴字第46號 107年度侵訴字第46號  判決確定日期 105年12月22日 106年02月24日 109年12月29日 109年12月29日 
附表參：
編號  1 2 3 罪名  毒品危害防制條例 毒品危害防制條例 贓物 宣告刑  拘役55日 拘役58日 拘役40日 犯罪日期  108年2月14日 109年1月8日 109年1月9日或10日 偵查(自訴)機關 年度案號  士林地檢108年度偵字第9395號 臺北地檢109年度偵字第8736號 新北地檢109年度偵字第18368號  最後事實審 法院 士林地院 臺北地院 新北地院  案號 108年度湖簡字第380號 109年度簡字第812號 109年度簡字第4622號  判決日期 108年10月23日 109年4月15日 109年8月19日  確定 判決 法院 士林地院 臺北地院 新北地院  案號 108年度湖簡字第380號 109年度簡字第812號 109年度簡字第4622號  判決確定日期 109年5月13日 109年5月14日 109年9月25日